# 请教陈版和其他老师，所得税率变动问题

提问人：Vileplume 时间：2023-02-20 11:46:50
企业本年所得税税率由15%变为25%。假设本年因为税率变动导致递延所得税资产增加了 100 万元，历史上形成这些递延所得税资产的事项均不属于直接计入所有者权益的交易和事项。根据准则相关解读，”本年调整金融应确认为变化当期的所得税收益”。即我认为应当做借:递延所得税资产，贷:所得税费用， 100 万。
而另一位同事认为应当贷方做应交税金，除准则以外是否有其他角度可以分析一下贷方为什么不是应交税金。我理解应交税金代表纳税义务，那这部分变动是否形成纳税义务？

回答人：chenyiwei
你的理解是合理的：应当做借:递延所得税资产，贷:所得税费用， 100 万。
该项未来适用税率变动并未导致当期立即发生额外的纳税义务，所以不是贷记应交税费。